臺灣高等法院刑事判決　　　　　　　 100年度上易字第1155號
上　訴　人
即　被　告　賴啟榮
上列上訴人因竊盜案件，不服臺灣宜蘭地方法院100 年度易字第
185號，中華民國100年4 月13日第一審判決（起訴案號：臺灣宜
蘭地方法院檢察署99年度偵字第4514號），提起上訴，本院判決
如下：
    主  文
上訴駁回。
    理  由
一、按不服地方法院之第一審判決而上訴者，應向管轄第二審之
    高等法院為之。上訴書狀應敘述具體理由。上訴書狀未敘述
    上訴理由者，應於上訴期間屆滿後20日內補提理由書於原審
    法院，逾期未補提者，原審法院應定期間先命補正。第二審
    法院認為上訴書狀未敘述理由或上訴有第362 條前段之情形
    者，應以判決駁回之。但其情形可以補正而未經原審法院命
    其補正者，審判長應定期間先命補正。刑事訴訟法第361 條
    、第367 條，分別定有明文。所謂不服第一審判決之具體理
    由，必係依據卷內既有訴訟資料或提出新事證，指摘或表明
    第一審判決有何採證認事、用法或量刑等足以影響判決本旨
    之不當或違法，而構成應予撤銷之具體事由，始克當之（例
    如：依憑證據法則具體指出所採證據何以不具證據能力，或
    依憑卷證資料，明確指出所為證據證明力之判斷如何違背經
    驗、論理法則）；倘僅泛言原判決認定事實錯誤、違背法令
    、量刑失之過重或輕縱，而未依上揭意旨指出具體事由，或
    形式上雖已指出具體事由，然該事由縱使屬實，亦不足以認
    為原判決有何不當或違法者（例如：對不具有調查必要性之
    證據，法院未依聲請調查亦未說明理由，或援用證據不當，
    但除去該證據仍應為同一事實之認定），皆難謂係具體理由
    ，俾與第二審上訴制度旨在請求第二審法院撤銷、變更第一
    審不當或違法之判決，以實現個案救濟之立法目的相契合，
    並節制濫行上訴 （最高法院97年度臺上字第892號判決參照
    ）。是以上訴人之上訴書狀或補提之上訴理由書，雖有敘述
    上訴理由，惟並未具體敘述第一審判決有上述違法、不當情
    形，即與未敘述具體理由無異，其所為上訴，即不符合上訴
    之法定要件。
二、本件原判決認定上訴人即被告賴啟榮（下稱被告）有如其事
    實欄所載竊盜罪、非法由自動付款設備取財罪（均累犯），
    因而論處被告4個竊盜罪、1個非法由自動付款設備取財罪，
    並諭知應執行有期徒刑1 年，係依憑被告於警詢、偵查及本
    院審理時之自白，共犯林易佑之供述、被害人林秀美、胡振
    乾、葉志汶、陳文通之指述、贓證認領保管單、監視錄影畫
    面、自小客車照片、現場照片、提款機畫面及內政部警政署
    刑事警察局99年9月7日刑紋字第0990121958號鑑定書等在卷
    可佐，經核其證據之取捨及證明力之判斷於法均無不合，從
    形式上觀察，原判決認事用法並無任何違誤之處。被告不服
    原審判決，於法定期間內提起上訴，雖形式上提出上訴理由
    ，然係謂：自首案件本應依刑法第62條之規定降低刑度，而
    法院對普通竊盜罪量刑約在有期徒刑2至4月間，情節輕微者
    則判處拘役，被告本件所犯既均符合自首要件，則依刑法第
    66條之規定減輕後，竊盜罪應科處2 月、非法由自動付款設
    備取財罪應科處1月又15日始為適法，而加總後總刑期為9月
    又15日，則定應執行刑至多8 月或更低，原審竟對竊盜罪均
    科處4 月有期徒刑、非法由自動付款設備取財罪判處有期徒
    刑3 月，未依刑法第62、66條之規定遞減，被告實難甘服，
    請求撤銷原判決，另為適法判決等語。按刑之量定，為求個
    案裁判之妥當性，法律賦予法院裁量之權。量刑輕重，屬於
    事實審裁判之法院得依職權自由裁量之事項，苟其量刑已以
    行為人之行為罪責為基礎，並斟酌刑法第57條各款所列情狀
    ，在法定刑度內，酌量科刑，如無偏執一端，致明顯失出失
    入情形，上級審法院即不得單就量刑部分遽指為不當或違法
    。原判決理由欄四(二)末段已敘明「被告於99年9 月28日接受
    員警詢問而主動供出前揭犯行之前，依卷內事證尚無資料顯
    示，具有偵查犯罪職權之公務員有何確切之根據可得為合理
    之懷疑該等犯行為被告賴啟榮所犯，是被告賴啟榮就其所犯
    之五罪，均已符合自首要件，爰依刑法第62條前段減輕其刑
    」，並無被告所指未適用自首之規定。而被告再三指責原判
    決未依刑法第62條、第66條之規定減輕刑期，而忽略其自身
    有多次毒品前科紀錄，符合累犯要件，應予加重其刑，故原
    判決理由欄之四(二)前段先說明被告符合累犯要件，而援引刑
    法第47條第1 項之規定加重其刑，再於該段末尾敘明被告符
    合自首之情事，而依刑法第62條減輕其刑如前所述，並依第
    71條第1 項「刑有加重及減輕者，先加後減」之規定先加後
    減之，並說明「爰審酌被告賴啟榮年輕力盛，本應能憑己力
    賺取所需，卻恣意竊取他人財物，侵害他人財產權利，所為
    非是，惟犯後均已坦承犯行，且所竊取之車輛均已經被害人
    等領回，所生損害已有減縮，另考量其等均曾有竊盜前科紀
    錄之素行、生活狀況、智識程度等一切情狀」，資為量處被
    告徒刑之理由，已具體審酌被告之犯後態度，及刑法第57條
    各款所列之具體情狀，並無偏執一端，致失出失入，或其他
    濫用裁量權之情形，即不得遽指為違法。除此之外，被告均
    未具體指出或表明原判決有何採證、認事、用法、量刑等足
    以影響判決本旨之不當或違法之理由，自形式上觀察，核非
    足以動搖原判決之具體理由。依上說明，被告上訴理由與刑
    事訴訟法第361條第2項所稱「具體理由」，尚非相當，其上
    訴為不合法律上之程式，並無須再行命其補正，應予駁回，
    並不經言詞辯論為之。
據上論斷，應依刑事訴訟法第367條前段、第372條，判決如主文
。
中    華    民    國   100    年    5     月    31    日
                  刑事第六庭審判長法  官  邱同印
                                  法  官  郭豫珍
                                  法  官  何信慶
以上正本證明與原本無異。
不得上訴。
                                  書記官  王泰元
中    華    民    國   100    年    6     月    1     日